【裁判字號】    89,訴,536
【裁判日期】    890331
【裁判案由】    偽造文書
【裁判全文】
台灣台中地方法院刑事判決                          八十九年度訴字第五三六號
    公  訴  人  臺灣台中地方法院檢察署檢察官
    被      告  丙○○
    被      告  乙○○
    右二人共同
    選任辯護人  陳鴻謀
    被      告  甲○○
    選任辯護人  陳明發
右列被告因偽造文書案件，經檢察官提起公訴（八十九年度偵字第一九０七號），本
院判決如左：
    主  文
丙○○、乙○○、甲○○共同連續行使偽造私文書，足以生損害於他人，各處有期徒
刑拾月。均緩刑參年。
偽造之信用卡玖張、空白信用卡拾柒張、卡號及內碼紙條貳張、簽帳單拾貳張（包括
偽造署押拾貳枚）、帳冊壹本、統一發票參張及現金新台幣貳拾伍萬參仟元，均沒收
之。
    事  實
一、丙○○在跳蚤雜誌上見到可購買偽造信用卡之廣告，遂與綽號「小伍」之不詳姓
    名年籍男子聯絡，並告知乙○○、甲○○二人各拿出新台幣（下同）五萬元，三
    人集資十五萬元後，交由丙○○於民國八十九年一月二十一日凌晨二時許，前往
    台北市○○○路台北火車站附近，向綽號「小伍」之不詳姓名年籍男子購買已鍵
    入偽造卡號及內碼之信用卡九張（包括卡面花旗銀行三張、荷蘭銀行二張、匯豐
    銀行一張、中國信託銀行二張、第一商業銀行一張）、尚未鍵入偽造卡號之空白
    信用卡十七張、書寫可隨時供偽造鍵入用之信用卡卡號及內碼紙條二張等物。丙○○、乙○○、甲○○等三人明知持信用卡至特約商店簽帳消費，係由發卡銀行
    先行墊付消費款項，再由信用卡卡號所有人依約清償，竟為取得免付消費款項之
    不法利益，三人共同基於行使偽造私文書及詐欺得利之概括犯意聯絡，自同年一
    月二十二日凌晨六時許起至同年一月二十三日二十時許止，乙○○、甲○○分持
    四張偽造信用卡，丙○○在商店外負責把風示警，由乙○○以「陳弘偉」、「李
    國宏」、「章銘宗」等名義，甲○○以「陳宏偉」、「陳鴻偉」、「張明忠」等
    名義，前往台中市區之「丸九超級市場」及「興農超級市場」各地分店，購買菸
    酒禮盒、奶粉及飲料等消費物品共十四萬九千三百五十六元後，即以前開偽造信
    用卡刷卡，連續於信用卡簽帳單上之顧客簽名欄內偽簽前揭姓名之署押，以表示
    持卡人確認交易標的及金額及向發卡銀行簽帳消費之意，並作為特約商店經由信
    用卡聯合處理中心向發卡銀行請款之用，且將偽造完成之簽帳單中之商店存根聯
    交付於特約商店人員而行使之，致使銀行承辦人員陷於錯誤，因認其為真正持卡
    人而准其消費，並代為墊付所消費之款項予各特約商店，因而獲得財產上之不法
    利益，而使花旗等銀行事後可能無法求償及使原信用卡卡號所有人有受銀行追償
    之危險，足以生損害於花旗等銀行及原信用卡卡號所有人。事後丙○○等三人除
    將部分飲料供己飲用外，其餘購得物品則透過綽號「小伍」者聯絡在台中市之綽
    號「阿妹」不詳姓名女子收贓變價，換得現金二十五萬三千元，約定由三人平分
    花用。嗣於同年一月二十四日凌晨二時許，在台中市○○路與成功路交岔路口，
    為警查獲丙○○等三人，並於丙○○身上起獲扣得偽造花旗銀行信用卡一張及空
    白信用卡十七張；又於乙○○身上起獲扣得偽造花旗銀行、荷蘭銀行、匯豐銀行
    、中國信託商業銀行、第一商業銀行之信用卡各一張、偽造冒簽之信用卡簽帳單
    二張、統一發票二張、帳冊一本、記載可隨時供偽造鍵入用之信用卡卡號及內碼
    紙條二張及變賣贓物所得之二十五萬三千元；另於甲○○身上起獲扣得偽造花旗
    銀行、荷蘭銀行、中國信託商業銀行之信用卡各一張、偽造冒簽之信用卡簽帳單
    十張、統一發票一張。
二、案經台中市警察局移送臺灣臺中地方法院檢察署檢察官偵查起訴。
    理  由
一、訊據被告丙○○、乙○○、甲○○等三人對於右揭事實均供承不諱，且互核相符
    並經證人黃盛煒（聯合信用卡中心會員服務部員工）、陳聰棋（聯邦商業銀行信
    用卡中心風管人員）、陳平（匯豐銀行信用卡中心風險管制組主任）、盛延君（
    華南商業銀行信用卡中心風險管制調查員）、黃杉錦（中國信託商業銀行信用卡
    中心風險管制調查員）、洪瑞霈（台新國際商業銀行信用卡中心風管人員）及黃
    雪雲（興農股份有限公司超商管理部處長）等人分別於警訊時證稱屬實，復有偽
    造之信用卡九張、空白信用卡十七張、卡號及內碼紙條二張、簽帳單十二張、統
    一發票三張、帳冊一本、現金二十五萬三千元、和解明細表一份及和解書七份等
    物扣案可稽，足徵被告三人之自白與事相符，渠等犯行堪予認定。
二、按持信用卡至特約商店簽帳消費，係由發卡銀行先行墊付消費款項予特約商店，
    再由信用卡所有人依約清償，被告等持偽造之信用卡至特約商店消費，係由發卡
    銀行依信用卡契約代持卡人先為清償，再轉而請求持卡人給付，是被告等就其所
    消費，應係獲得免付消費款項之不法利益。又按持卡人在信用卡簽帳單上之顧客
    簽名欄簽名為署押後交還特約商店，自不待依據習慣或特約，單從形式上觀察，
    即足以表示係持卡人確認簽帳單上記載之交易標的及金額，並向發卡銀行請求撥
    付消費款項予特約商店之旨，是該簽帳單含有收據及請款單之性質，應屬私文書
    。是核被告丙○○、乙○○、甲○○等三人所為，係犯刑法第二百十六條、第二
    百十條之行使偽造私文書罪及刑法第三百三十九條第二項之詐欺得利罪。關於被
    告三人所犯詐欺得利部分，公訴人認其等係犯同條第一項之詐欺取財罪，尚有未
    洽，該部分起訴法條應予變更。被告丙○○、乙○○、甲○○等三人就前開犯行
    ，有犯意聯絡及行為分擔，為共同正犯。被告等所為偽造署押之行為係偽造私文
    書之部分行為，不另論罪。被告等偽造私文書後復持以行使，其偽造之低度行為
    應為行使之高度行為所吸收，亦不另論罪。其等先後多次行使偽造私文書及詐欺
    得利犯行，均時間緊接，所犯構成要件相同罪名，顯係各基於概括之犯意而為之
    ，均應依刑法第五十六條之規定分別論以一罪，並依法加重其刑。又被告等所犯
    上開二罪間，有方法、結果之牽連關係，為牽連犯，應依刑法第五十五條之規定
    ，從一重之連續行使偽造私文書罪處斷。爰審酌被告三人因萌貪念，於購買偽造
    信用卡後，連續盜刷偽造信用卡持以消費多次，危害社會安寧秩序匪淺，並造成
    被害人財物損失不小，其行為殊屬不當，惟念及其等於犯後均坦承犯行，態度尚
    佳等一切情狀，各量處如主文所示之刑，以資懲儆。末查被告三人前均未曾受有
    期徒刑以上刑之宣告，有臺灣臺中地方法院檢察署刑案資料查註紀錄表附卷可憑
    ，被告三人坦承犯行，深具悔意，並已與實際被害銀行達成民事和解，賠償損失
    款項，有和解書七份在卷可憑，是被告三人經此教訓後，當知所警惕而無再犯之
    虞，本院綜核各情，認所宣告之刑，以暫不執行為適當，故併予宣告緩刑三年，
    以啟自新。扣案之偽造信用卡八張、簽帳單十二張（包括偽造署押十二枚）、帳
    冊一本等物，係被告等所有供本件犯罪所用之物；另偽造之信用卡一張（花旗銀
    行卡面，卡號四五六三─一八００─六六七０─一二０三，原由丙○○持有，未
    使用過）、空白信用卡十七張、卡號及內碼紙條二張係被告等所有供犯罪預備之
    物；又扣案之現金二十五萬三千元及統一發票三張，係被告等所有因犯罪所得之
    物；均據被告三人供承在卷；故依刑法第三十八條第一項第二款、第三款之規定
    諭知沒收。
據上論斷，應依刑事訴訟法第二百九十九條第一項前段、三百條，刑法第五十六條、
第二百十條、第二百十六條、第三百三十九條第二項、第一項、第五十五條、第三十
八條第一項第二款、第三款、第七十四條第一款，罰金罰鍰提高標準條例第一條前段
，判決如主文。
中      華      民      國    八十九    年      三      月    三十一    日
                                台灣台中地方法院刑事第六庭
                                        法  官  張  靜  琪
右正本證明與原本無異。
如不服本判決，應於送達後十日內向本院提出上訴狀(須附繕本)，上訴於台灣高等
法院台中分院。
                                        書記官
中      華      民      國    八十九    年      三      月    三十一    日
附錄論罪科刑法條
刑法第二百十條
偽造、變造私文書，足以生損害於公眾或他人者，處五年以下有期徒刑。
刑法第二百十六條
行使第二百十條至第二百十五條之文書者，依偽造、變造文書或登載不實事項或使登
載不實事項之規定處斷。
刑法第三百三十九條
意圖為自己或第三人不法之所有，以詐術使人將本人或第三人之物交付者，處五年以
下有期徒刑、拘役或科或併科一千元以下罰金。
以前項方法得財產上不法之利益或使第三人得之者，亦同。
前二項之未遂犯罰之。


司法院資訊處製作；財團法人民間司法改革基金會備份。
